臺灣板橋地方法院刑事判決　　　　　　　　　　　　　九十三年度訴字第五八八號
　　公　訴　人　臺灣板橋地方法院檢察署檢察官
　　被　　　告　甲○○
右列被告因毒品危害防制條例案件，經檢察官提起公訴（九十三年度核退毒偵字第九
五號），本院依簡式審判程序判決如左：
    主  文
甲○○連續施用第一級毒品，累犯，處有期徒刑玖月；扣案如附表編號一、二所示之
物沒收銷燬之，如附表編號三、四、五所示之物均沒收。又連續施用第二級毒品，累
犯，處有期徒刑捌月，扣案如附表編號六、七所示之物均沒收。應執行有期徒刑壹年
肆月，扣案如附表編號一、二所示之物沒收銷燬之，如附表編號三至七所示之物均沒
收。
    事  實
一、甲○○前因施用毒品案件，經本院依檢察官之聲請，裁定送觀察、勒戒後，認無
    繼續施用毒品之傾向，由臺灣板橋地方法院檢察署檢察官於民國八十八年六月二
    十三日，以八十八年度偵字第一一九七四號、第一二一八五號為不起訴處分在案
    。嗣又因施用毒品案件，經送觀察、勒戒後，認有繼續施用毒品之傾向，經本院
    裁定令入戒治處所施以送強制戒治，其施用毒品犯行並經臺灣板橋地方法院檢察
    署檢察官聲請以簡易判決處刑，由本院以八十九年度板簡字第六八三號判處有期
    徒刑六月確定。其另於八十九年間因恐嚇案件，經臺灣高等法院以八十九年度上
    易字第三二八三號判處有期徒刑七月確定，上開二罪經定應執行刑一年，甫於九
    十一年六月九日縮短刑期執行完畢。詎猶不知悔改，基於施用第一級毒品海洛因
    及第二級毒品安非他命之概括犯意，自九十二年十月間某日起至九十三年一月十
    六日上午止，在臺北縣鶯歌鎮○○路二三之一號家中，分別以將第一級毒品海洛
    因放入注射針筒後施打，及將第二級毒品安非他命置於吸食器上燒烤吸食之方式
    ，連續施用第一級毒品海洛因及第二級毒品安非他命多次。嗣於九十三年一月十
    六日晚間九時許，在上址為警查獲，並當場扣得如附表所示之物。
二、案經臺北縣政府警察局汐止分局移送臺灣板橋地方法院檢察署檢察官偵查起訴。
    被告甲○○於本院準備程序進行中，就被訴事實為有罪之陳述，經告知簡式審判
    程序之旨，並聽取公訴人、被告之意見後，本院合議庭裁定由受命法官獨任進行
    簡式審判程序。
    理  由
一、右揭犯罪事實，業據被告甲○○於警詢、偵查及本院準備程序、審理中均自白不
    諱，其於九十三年一月十六日為警查獲時採集之尿液檢體，經送臺灣檢驗科技股
    份有限公司以酵素免疫分析法初驗、氣相層析質譜儀法覆驗之結果，亦呈安非他
    命類及鴉片類陽性反應，有該公司於九十三年二月十六日出具之濫用藥物尿液檢
    驗報告及臺北縣政府警察局汐止分局移送毒品危害防制條例人犯尿液檢體編號對
    照表各一件在卷供憑（見九十三年度核退毒偵字第九五號偵查卷宗第三、四頁）
    ，足認被告之自白，與事實相符，堪予採信。又被告為警查獲當時所扣得之白色
    粉末一包，確實含有第一級第六項毒品海洛因成分，淨重一點八五公克，純度百
    分之三十四點四五，另有法務部調查局九十三年三月八日調科壹字第０６０００
    ７９７７號鑑定通知書一份附卷可證（見九十三年度毒偵字第六七一號偵查卷宗
    第二十二頁），並有如附表編號一至七所示之物品扣案可佐，益徵被告所施用之
    毒品，確為第一級毒品海洛因及第二級毒品安非他命無訛。而被告前因施用毒品
    案件，經送觀察、勒戒後，認無繼續施用毒品之傾向，由臺灣板橋地方法院檢察
    署檢察官於八十八年六月二十三日，以八十八年度偵字第一一九七四號、第一二
    一八五號為不起訴處分在案；嗣又因施用毒品案件，經送觀察、勒戒後，認有繼
    續施用毒品之傾向，而由本院裁定令入戒治處所施以強制戒治，於八十九年十二
    月六日停止強制戒治付保護管束出戒治所，九十年三月二十七日保護管束期滿等
    情，復有上開不起訴處分書及臺灣高等法院被告全國前案紀錄表一份在卷可參。
    綜上所述，本案事證明確，被告受強制戒治執行完畢後，五年內三犯本件施用第
    一級、第二級毒品犯行，堪予認定，應依法論科。
二、查被告最後一次施用毒品之九十三年一月十六日，毒品危害防制條例業經修正施
    行，故本件應適用現行毒品危害防制條例之規定，不生新舊法比較問題。核被告
    所為，係犯現行毒品危害防制條例第十條第一項之施用第一級毒品罪，及同條例
    第二項之施用第二級毒品罪。其持有第一級毒品海洛因、第二級毒品安非他命之
    低度行為，為施用之高度行為所吸收，均不另論罪。其自九十二年十月間某日起
    至九十三年一月十六日上午止，期間多次施用第一級、第二級毒品，均時間緊接
    ，所犯係構成要件相同之罪，顯分別基於概括犯意為之，為連續犯，應各論以一
    罪，並依法加重其刑。又被告前因毒品危害防制條例及恐嚇案件，經法院論罪科
    刑並定應執行刑一年，甫於九十一年六月九日縮短刑期執行完畢，有臺灣高等法
    院被告全國前案紀錄表一份在卷可稽，其受有期徒刑執行完畢，五年內再犯本件
    有期徒刑以上之罪，為累犯，應依刑法第四十七條規定，遞加重其刑。所犯上開
    二罪，犯意各別，行為互殊，應分論並罰。爰審酌被告前已因施用毒品案件，獲
    得不起訴處分之寬典，又經法院論罪科刑，均猶不能戒除毒癮，顯然漠視法令之
    禁制，惟其施用毒品所生危害，實以自戕自我身心健康為主，對於他人生命、身
    體、財產等法益，尚無明顯而重大之實害，且犯後態度尚稱良好，暨其犯罪之動
    機、目的、手段、施用時間長短等一切情狀，分別量處如主文所示之刑，並定其
    應執行刑，以示懲儆。扣案如附表編號一所示之物，屬毒品危害防制條例第二條
    第二項第一款所稱之第一級毒品，附表編號二所示之物，因內含第一級毒品無法
    析離，均應依該條例第十八條第一項前段之規定，沒收銷燬之；扣案如附表編號
    三至七所示之物，均為被告所有供其施用第一級、第二級毒品所用之物，業據被
    告於本院審理時供承明確，爰依刑法第三十八條第一項第二款規定宣告沒收。
據上論斷，應依刑事訴訟法第二百七十三條之一第一項、第二百九十九條第一項前段
，現行毒品危害防制條例第十條第一項、第二項、第十八條第一項前段，刑法第十一
條前段、第五十六條、第四十七條、第五十一條第五款、第三十八條第一項第二款，
判決如主文。
本案由檢察官王金聰、李俊彥提起公訴，經檢察官張云綺到庭執行職務。
中　　　華　　　民　　　國　　九十三　　年　　　六　　　月　　　十　　　日
                                臺灣板橋地方法院刑事第八庭
                                    法  官  劉元斐
右正本證明與原本無異。
如不服本判決，應於判決送達後十日內向本院提出上訴狀 (應附繕本)，上訴於臺灣
高等法院。
                                          書記官  郭玉芬
中　　　華　　　民　　　國　　九十三　　年　　　六　　　月　　　十一　　日
附錄本案論罪科刑所引法條：
毒品危害防制條例第十條：
施用第一級毒品者，處六月以上五年以下有期徒刑。
施用第二級毒品者，處三年以下有期徒刑。
附表
┌───┬─────────────┬──────────────┬──────┐
│編號  │扣案物品名稱              │數量                        │處理情形    │
├───┼─────────────┼──────────────┼──────┤
│一    │第一級毒品海洛因          │一包（淨重一點八五公克）    │沒收銷燬    │
├───┼─────────────┼──────────────┼──────┤
│二    │海洛因殘渣袋              │一個                        │沒收銷燬    │
├───┼─────────────┼──────────────┼──────┤
│三    │分裝鏟                    │一支                        │沒收        │
├───┼─────────────┼──────────────┼──────┤
│四    │注射針筒                  │一支                        │沒收        │
├───┼─────────────┼──────────────┼──────┤
│五    │分裝袋                    │一包                        │沒收        │
├───┼─────────────┼──────────────┼──────┤
│六    │吸食器                    │一組                        │沒收        │
├───┼─────────────┼──────────────┼──────┤
│七    │酒精燈                    │一組                        │沒收        │
└───┴─────────────┴──────────────┴──────┘
